【裁判字號】    96,訴,5922
【裁判日期】    970523
【裁判案由】    損害賠償
【裁判全文】
臺灣臺北地方法院民事判決              96年度訴字第5922號
原      告  乙○○
訴訟代理人  陳達成律師
被      告  甲○○
            丙○○
共      同
訴訟代理人  楊國宏律師
複  代理人  鄭珮琪律師
被      告  兆豐證券股份有限公司
法定代理人  己○○
訴訟代理人  丁○○
            戊○○
上列當事人間請求損害賠償事件，本院於中華民國97年4月29日
言詞辯論終結，判決如下：
    主  文
原告之訴及其假執行之聲請均駁回。
訴訟費用由原告負擔。
    事實及理由
甲、程序方面
    按訴狀送達後，原告不得將原訴變更或追加他訴，但有下列
    各款情形之一者，不在此限：(二)請求之基礎事實同一者。(三)
    擴張或減縮應受判決事項之聲明。(七)不甚礙被告之防禦及訴
    訟之終結者，民事訴訟法第255條第1項第2、3、7款定有明
    文。本件原告原依民法第184條第1項前段、第185條、第188
    條第1項、第224條及第544條提起本件訴訟，並聲明請求：
    「(一)被告應連帶給付原告新台幣（下同）3,160,000元及自
    本起訴狀繕本送達之翌日起至清償日止，按年息5%計算之利
    息。(二)原告願供擔保，請准宣告假執行。」，嗣於民國（下
    同）97年1月28日追加對被告甲○○、丙○○依民法第184條
    第2項及第544條之請求、追加對被告兆豐證券股份有限公司
    （下稱兆豐公司）依民法第184條第2項之請求，並擴張、更
    正訴之聲明為（詳本院卷第64頁、第85頁、第137頁、第207
    頁）：「(一)被告應連帶給付原告3,234,023元及自本起訴狀
    繕本送達之翌日起至清償日止，按年息5%計算之利息。(二)原
    告願供擔保，請准宣告假執行。」，核其訴之追加、擴張聲
    明與上開法條意旨相符，應予准許，合先敘明。
乙、實體方面
一、原告起訴主張：
  (一)被告甲○○與丙○○為被告兆豐證券股份有限公司（下稱兆
    豐公司）之受僱人，於94年3月間招攬原告與被告兆豐公司
    成立代為買賣股票之委任契約。嗣被告甲○○、丙○○竟違
    反不作融資之委任約定且逾越代理權限於超出原告授權100
    萬元額度限制範圍，承作融資融券之交易、違法交割，並編
    製不定期之對帳單，於原告與被告丙○○會面時，其方提供
    近期之交易明細予原告，並聲稱每筆交易大多有獲利，致原
    告不察，未注意原告委託交付給被告等人之帳戶，實際上係
    處於持續虧損之狀況，迄於95年8月9日原告親赴被告兆豐公
    司列印對帳單，方得知實情；而當時原告之帳戶內原有4,07
    4,053元存款，不增反減僅餘840,030元。迨原告向金融證券
    管理機構檢舉，經台灣證券交易所股份有限公司（下稱證交
    所）查證被告等確有違反法令之情事，是被告等之行為顯違
    背委任契約、不法侵害原告之權利，致原告受有損害。為此
    ，爰依民法第184條第1項前段、第2項、第185條及第544條
    訴請被告甲○○、丙○○賠償原告之損害；又被告甲○○與
    丙○○為被告兆豐公司之職員，是被告兆豐公司亦應就職員
    之違約、違法行為負連帶賠償之責，爰依民法第184條第1項
    前段、第2項、第188條第1項及第544條、第244條訴請被告
    兆豐公司連帶賠償原告之損害等語。並聲明：(1)被告應連帶
    給付原告3,234,023元及自本起訴狀繕本送達之翌日起至清
    償日止，按年息5%計算之利息。(2)原告願供擔保，請准宣告
    假執行。
  (二)對被告抗辯所為之陳述：
    1.原告曾告知被告甲○○、丙○○授權範圍為100萬元，且
      限制不得為融資、融券之交易：
      被告甲○○於同年3月22日以新公司成立、業績為由，慫
      恿原告將庫存股票（當時市值0000000元）在100萬元額度
      限度內委由其承作股票買賣，並與其簽訂開戶契約書、委
      託授權書，當時曾口頭約定「在新台幣100萬元之額度內
      」且不作融資融券之股票買賣，被告甲○○並向原告表示
      委託時超過100萬元市值之庫存股票可保留作為原告將來
      退休養老之用，被告丙○○更於95年6月30日以書面載明
      「當初陳先生有交待不做融資」，並親自簽名其上，足證
      兩造間確實有限制交易額度與不做融資、融券之限制。
    2.被告甲○○與丙○○應負受任人損害賠償及侵權行為損害
      賠償責任：
      被告甲○○、丙○○自94年3月22日起至95年8月期間違反
      原告之委任約定，違約承作融資、融券之交易，並超出10
      0萬元額度限制之授權範圍，甚至單月買賣股票數千萬元
      ，終致虧損不貲，顯見被告等已逾越委任及代理權限；又
      被告丙○○提供、編製不定期之對帳單及交易明細表予原
      告，並告知原告不必理會被告兆豐公司之對帳單，而大肆
      違約操作融資融券之股票買賣，甚至在95年5月中旬至6月
      中旬原告至大陸旅遊期間，被告2人仍大量操作信用交易
      ，足證為被告等不法侵害原告之財產權之甚明。另被告等
      之行為不僅違反兩造契約之約定，亦違反證券相關法令規
      定，是被告等自應對原告負受任人損害賠償及侵權行為之
      損害賠償責任。
    3.被告兆豐公司對被告甲○○與丙○○之行為應負連帶賠償
      責任：
      被告甲○○、丙○○係被告兆豐公司之受僱人，其持被告
      公兆豐司之承作股票買賣契約書與委託書與原告簽訂買賣
      股票之委任契約，是原告與被告兆豐公司間自成立買賣股
      票之委任契約關係，而被告甲○○、丙○○2人違反委任
      契約及逾越代理權限違法操作股票買賣交易，不法侵害原
      告庫存股票之財產權，致原告受有損害，被告兆豐公司應
      依民法第544條、第224條規定，與自己之故意或過失負同
      一責任，縱原告與被告兆豐公司無委任關係存在，然被告
      甲○○、丙○○之行為具有表見代理之外觀，被告公司應
      負授權人之責任；此外，其就被告等執行公司職務之行為
      ，亦應依民法第188條第1項之規定，負僱用人連帶賠償責
      任。
二、被告方面則以下列等語資為抗辯：：
  (一)被告甲○○、丙○○部分：
    1.原告與被告甲○○間未成立代客操作之委任關係：
      原告未概括授權予被告甲○○為其買賣股票，被告甲○○
      所經手之買賣股票業務全係依法經原告本人致電被告兆豐
      公司具體授權為之，是原告與被告甲○○間未成立代客操
      作之委任關係。
    2.原告未授權於100萬元之額度範圍內買賣股票，或不得為
      融資、融券之交易限制約定：
      被告甲○○、丙○○均否認原告有授權於100萬元之額度
      範圍內買賣股票之限制約定，且原告亦自陳其未告知被告
      丙○○授權範圍有100萬元之額度限制（詳本院卷第168頁
      背面言詞辯論筆錄），另被告丙○○所簽立之原證一字據
      ，實係為取信原告之妻，避免原告家庭產生紛爭，而受原
      告之要求向其妻子偽稱雙方存有不作融資之約定，方簽立
      上開字據，非謂雙方存有不作融資之限制約定。另原告由
      被告兆豐公司每月寄送之交易明細單、被告丙○○定期寄
      送之對帳單或回報交易情形及證券交易帳戶存簿等多重管
      道，皆可得知被告丙○○買賣股票額度實超過100萬元且
      存有融資、融券之交易行為，亦可知股票買賣交易之盈虧
      情形，而原告遲至95年6月間對上開情事均未提出異議或
      為委任契約之終止，是被告甲○○、丙○○對原告自無須
      負受任人損害賠償之責。
    3.被告甲○○、丙○○對原告無須負侵權行為損害賠償責任
      ：
      被告丙○○於95年2月23日經原告同意、授權後始實際為
      其代客操作股票買賣事宜，然被告丙○○為原告操作股票
      買賣交易期間皆為其利益盡心為之，中間亦有獲利之情事
      ，雖最終造成原告投資虧損，惟被告甲○○、丙○○之行
      為並無故意或過失亦不具有不法性，又原告主張受侵害之
      標的屬純粹經濟上損失，非既存法律體系所明認之權利，
      無民法第184條第1項前段之適用。另被告甲○○、丙○○
      雖因違反台灣證券交易所股份有限公司營業細則，遭台灣
      證券交易所股份有限公司暫為停牌之行政處分，惟該營業
      細則僅係該公司對外交易及業務相關規範，性質上非屬法
      律之範疇，且僅用於規範證券商等交易相對人，非屬民法
      第184條第2項所稱之保護他人之法律；再者，上開營業細
      則禁止代客操作之目的，係維護國家證券市場交易秩序及
      公共利益，非保障個別投資人投資之盈虧，不得僅以最後
      投資虧損結果，認定該當法律上損害概念，況被告等為原
      告代客操作買賣股票之行為，與原告投資虧損間，並無相
      當之因果關係存在。再者，原告僅概括擷取期間計算股票
      價值差額，即認其有上開損害金額，均未提出證券交易帳
      戶帳簿或任何股票市值波動參考表以為依據，是原告主張
      其有上開損害，顯屬無據；縱本院認被告等之行為，對原
      告構成侵害，惟原告就其損害亦存有明知或因過失而不知
      之情事，而與有過失之行為等語置辯。
    4.並聲明：原告之訴及其假執行之聲請均駁回。
  (二)被告兆豐公司部分：
    1.被告兆豐公司並未與原告成立全權委託之委任契約關係，
      自無民法第544條及第224條之適用：
      原告自88年11月9日即已開戶並進行股票買賣，對於正常
      之股票交易程序應已相當熟悉，當知一般受託買賣接單營
      業員並非接受客戶全權委託，是依被告公司與原告間所簽
      訂之開戶契約總約定書及證券信用交易帳戶申請書可知，
      兩造間係成立委託買賣有價證券受託契約，而非全權委託
      契約；另被告甲○○、丙○○為受託營業員非被告公司之
      負責人、經理人等有代表權之人，自無權與原告成立全權
      委託契約。又被告公司就接單營業員之職務範圍已明白向
      原告揭示及告知，而原告就被告公司寄送之買賣對帳單、
      非本人交易詢證函等均有收受之回執，足證原告對於其帳
      戶之交易內容均明確知悉，而原告亦未曾對之有所質問，
      可認原告係認可該交易內容，自應就其自行授權營業員代
      理伊買賣有價證券之行為，自行承擔投資結果。故原告主
      張依民法第544條及第224條規定，請求被告公司負同一責
      任，顯無理由。
    2.被告甲○○、丙○○承作股票買賣之行為非屬執行公司職
      務之範圍，被告公司自無須負連帶賠償之責：
      被告公司就接單營業員之職務範圍已明白向原告揭示及告
      知，而原告亦已聲明充分瞭解，是原告對於委託營業員全
      權代客操作買賣股票之行為非屬執行公司職務之範圍，應
      已詳知；況原告於被告丙○○離職後，仍持續全權委託其
      操作買賣股票，可知被告等承作股票買賣之行為實非屬執
      行公司職務，而無民法第188條第1項之適用。再者，被告
      甲○○、丙○○均為領有執照、登記之合格營業員，而被
      告公司亦有辦理禁止事項之教育訓練，並於開戶契約載明
      營業員執行職務之範圍使客戶知悉，且於對帳單、營業處
      所提示警語提醒客戶切勿全權委託營業員，是被告公司就
      選任及監督受僱人已盡相當注意責任，依民法第188條第1
      項但書規定，被告公司自不負僱用人連帶賠償之責。
    3.縱被告甲○○、丙○○行為屬執行職務之範圍，然被告之
      開戶總約定書即明白揭示及告知營業員業務範圍，營業處
      所亦有警示提醒客戶勿全權委託營業員代客操作，且被告
      亦均按月寄送對帳單，原告仍執意全權委託營業員買賣股
      票，故原告對於損害之發生或擴大與有過失，被告公司自
      不負賠償之責。
    4.並聲明：(1)原告之訴及其假執行之聲請均駁回。(2)如受不
      利之判決，願供擔保，請准宣告免為假執行。
三、不爭執事項：
  (一)被證一、二、三之開戶契約總約定書、開立集中（櫃檯）市
    場證券信用交易帳戶申請書及委託授權、受任承諾買賣證券
    等授權書，均為原告本人所親簽。
  (二)被告兆豐公司按月寄送有價證券買賣對帳單予原告，並經原
    告收受。
  (三)被告丙○○為原告代客操作買賣股票，部分股票交易金額超
    過100萬元之額度及有融資、融券之交易。
  (四)被告甲○○、丙○○雖因違反台灣證券交易所股份有限公司
    營業細則等證券相關法定規定，遭台灣證券交易所股份有限
    公司暫為停牌之行政處分。
四、得心證之理由：
    本院依民事訴訟法第270條之1第1項規定整理並協議兩造簡
    化爭點為：(一)原告與被告甲○○間是否成立代客操作之委任
    關係？(二)原告授權代客操作之範圍是否有「新台幣100萬元
    以內」及「不作融資、融券」之限制？被告甲○○、丙○○
    是否應負受任人損害賠償責任？(三)被告甲○○、丙○○是否
    應負侵權行為損害賠償責任？(四)被告兆豐公司對被告甲○○
    、丙○○之行為是否應負連帶賠償責任？茲分述如下：
  (一)原告與被告甲○○間是否成立代客操作之委任關係？
    按一般投資工具之所謂「代客操作」，係指特定人基於其與
    委託人間之信賴關係，在委託人授權範圍內，為委託人決定
    進出之時點及金額，並逕行以委託人之名義在市場上為交易
    之謂。查被告甲○○辯稱：原告是公司的客戶，因為資料淹
    水，所以去找原告補開戶資料，並且建議原告戶頭內的股票
    還是要進出才能理財，後來原告就本人親自打電話下單，直
    到94年4月8日其離開單位將業務交給丙○○，其並未受原告
    全權委任買賣股票等語（見本院卷第170頁），被告丙○○
    亦辯稱：其承接甲○○業務時，一開始會先打電話給原告說
    要買賣何種股票，原告同意才會下單，95年2月以後才為原
    告代客操作買賣股票等語（見本院卷第170頁背面至第171頁
    ），且依原告所提之對帳單僅有被告丙○○簽名而無甲○○
    簽名，報價單亦由被告丙○○交付給原告，另被告甲○○雖
    遭證交所為停止營業之行政處分，然其原因係「... 甲○○
    有受理該分公司前受託買賣業務員丙○○代理台端買賣有價
    證券之委託及未依據客戶委託事項及條件執行有價證券買賣
    之情事」，而非認定被告甲○○代理原告買賣有價證券，足
    見被告甲○○辯稱並未與原告成立代客操作之委任關係等語
    ，應堪採信。
  (二)原告授權代客操作之範圍是否有「新台幣100萬元以內」及
    「不作融資、融券」之限制？被告甲○○、丙○○是否應負
    受任人損害賠償責任？
    1.本件原告與被告甲○○間未成立代客操作之委任關係已如
      前述，而被告丙○○固不否認與原告成立代客操作委任關
      係，惟否認原告授權範圍有「新台幣100萬元以內」及「
      不作融資、融券」之限制，自應由原告就此有利於己之事
      實負舉證責任。查被告兆豐證券公司每月就當月股票交易
      皆寄送有價證券買賣對帳單予原告等情，有原告親自收執
      之回執附卷可參（見本院卷第48頁至第56頁），亦為原告
      所不爭執，若對帳期間發現任何交易異常之情事，理應於
      當月或隔個月對帳時即可得知，並可就此向被告兆豐證券
      公司或被告甲○○、丙○○反應，然依原告主張其委託被
      告甲○○、丙○○代為操作股票時間長達約一年半，期間
      原告從未提出異議，現臨訟始主張被告甲○○、丙○○有
      逾越權限操作股票之情事，自與情理相違，而有可議之處
      。
    2.原告雖主張被告丙○○告知公司寄的對帳單為過期資料不
      必理會、應以丙○○製作交付之對帳單為依據等語，然原
      告並不否認被告丙○○每隔一段時間就會交付自行製作之
      對帳單予原告，依被告丙○○交付之對帳單所示（見本院
      卷第71頁至第79頁），原告帳戶不僅交易進出頻繁，且類
      別大多數均記載「資買」、「資賣」、「券買」、「券賣
      」之代表信用交易之名稱，所買賣之價金亦有單筆超過10
      0萬元者，原告雖主張看不懂對帳單之記載云云，然原告
      自承被告甲○○與其接觸時，原告帳戶內已有400多萬元
      股票現值（見本院卷第168頁背面），則原告顯非毫無買
      賣股票之經驗，另原告亦稱：「（當時有約定不作融資融
      券嗎？）因為只做100萬進出，就沒有融資融券的必要，
      當時意思已經很清楚，有說不作融資融券」（見本院卷第
      168頁背面），原告於委託代客操作前既知股票交易有融
      資融券之信用交易方式，衡諸常情不可能毫不知悉對帳單
      所載股票有以信用交易方式買賣，又該對帳單除類別記載
      外，成交日期及價金均詳列清楚，對於交易超過100萬元
      並無無法查知之情況，原告既均未為反對之意思，益證原
      告授權範圍並無「新台幣100萬元以內」及「不作融資、
      融券」之限制。至被告丙○○雖書立「當初陳先生有交代
      不做融資」之字據交予原告（見本院卷第5頁），然原告
      陳稱：「以前跟他見面都很愉快，後來跟他見面都拖拖拉
      拉，後來發現虧了那麼多，當天討論要如何解決，我說我
      太太只知道我進出100萬，現在這樣要如何交代，她就寫
      了這張給我，我就拿回去給我太太看」（見本院卷第169
      頁背面），足見該字據係發生虧損後所書寫，且係為了向
      原告之妻交代所立，尚難認定原告與被告丙○○成立代客
      操作之委任關係時，即有授權範圍之限制。
    3.按受任人因處理委任事務有過失，或因逾越權限之行為所
      生之損害，對於委任人應負賠償之責，民法第544條定有
      明文，原告並未舉證證明被告甲○○、丙○○有何過失，
      且原告授權範圍並無限制已如前述，其主張被告甲○○、
      丙○○逾越權限亦屬無據，則原告依民法第544條請求被
      告甲○○、丙○○負損害賠償責任，並無理由。
  (三)被告甲○○、丙○○是否應負侵權行為損害賠償責任？
    1.按因故意或過失，不法侵害他人之權利者，負損害賠償責
      任，民法第184條第1項前段定有明文，被告丙○○基於與
      原告間之委任關係代為下單買賣股票，而被告甲○○依原
      告之委任人丙○○指示執行有價證券之買賣，自不得指為
      侵權行為，至被告丙○○代為買賣股票雖有虧損，然由被
      告丙○○交給原告之對帳單所示，其上均明白詳列損益情
      形，甚且94年5月至11月間為累計虧損170,357元（見本院
      卷第79頁），並無原告所稱謊稱獲利情事，縱原告財產因
      股票交易發生損失，然此係因市場因素所致，被告丙○○
      以代客操作方式為原告投資買賣股票，並非影響投資盈虧
      之因素，是以原告之投資損失與被告之行為間不具相當因
      果關係，自不構成民法第184條第1項前段侵權行為。
    2.又原告主張被告甲○○、丙○○違反證券交易法相關規定
      ，應依民法第184條第2項規定負侵權行為損害賠償責任云
      云，按民法第184條第2項保護他人之法律，係指保護他人
      為目的之法律，即指任何以保護個人或特定範圍之人為目
      的之法律而言，如專以保護國家公益或社會秩序為目的之
      法律則不包括在內，最高法院77年度台上字第1582號、84
      年台上字第1142號裁判見解亦同，可資參照。查證交所雖
      發函原告謂：「... 甲○○有受理該分公司前受託買賣業
      務員丙○○代理台端買賣有價證券之委託及未依據客戶委
      託事項及條件執行有價證券買賣之情事，另陳員有代理台
      端買賣有價證券之情事，核以違反證券相關法令規定。」
      （見本院卷第7頁），然代客操作行為所違反者僅屬行政
      機關基於行政管理所制定之法規命令，既非法律禁止規定
      ，亦不屬民法第184條第2項所稱「保護他人之法律」，原
      告主張被告甲○○、丙○○應依民法第184條第2項規定負
      侵權行為損害賠償責任云云，自非可取。
   (四)被告兆豐公司對被告甲○○、丙○○之行為是否應負連帶
     賠償責任？
     1.按「受僱人因執行職務，不法侵害他人之權利者，由僱
       用人與行為人連帶負損害賠償責任。但選任受僱人及監
       督其職務之執行，已盡相當之注意或縱加以相當之注意
       而仍不免發生損害者，僱用人不負賠償責任」，民法第
       188條第1項固定有明文。惟所謂受僱人因執行職務不法
       侵害他人之權利，不僅指受僱人因執行其所受命令或委
       託之職務自體，或執行該職務所必要之行為，不法侵害
       他人權利而言，即受僱人職務上予以機會之行為，及與
       執行職務之時間或處所有密切關係之行為，在客觀上足
       認與其執行職務有關，而不法侵害他人之權利者，亦應
       包括在內，該等行為即令係受僱人為自己利益而為，亦
       無不同。客戶交付印章、存摺予營業員，無論係為代辦
       股票交割，或包括代領股票及領取存款，既係於營業場
       所時間內為之，自不以能認與職務上之行為無關連。營
       業員趁機盜賣股票等行為，乃其職務所給予之機會，特
       別增加其危險性，且屬證券公司得預見並能預防之事項
       ，應屬受僱人執行職務之範圍，惟證券公司能證明客戶
       知悉不得將印鑑、存摺交付營業員而仍交付者，則證券
       公司抗辯營業員所為係個人犯罪行為，與執行職務無關
       等語為可採（最高法院90年度台上字第1235號裁判參照
       ）。再按「民法第188條所定僱用人之連帶賠償責任，以
       受僱人因執行職務不法侵害他人之權利，始有其適用。
       倘係受僱人個人之犯罪行為而與執行職務無關，即與該
       條規定之要件不合，殊無因受僱人濫用職務或利用職務
       上之機會及與執行職務之時間或處所有密切關係之行為
       ，其外觀在客觀上認與執行職務有關，不法侵害他人之
       權利，遽認僱用人應與該受僱人負連帶賠償責任。證券
       經紀商為受託買賣有價證券而僱用營業人員為直接有關
       有價證券買賣之行為者，必該營業人員因執行與有價證
       券買賣有關之行為而不法侵害他人之權利者，始得令證
       券經紀商與該營業人員負連帶賠償責任，倘係營業人員
       個人之犯罪行為而無關有價證券買賣之職務者，尚難謂
       係因執行職務而不法侵害他人之權利。」（最高法院92
       年度台上字第485號裁判參照）。本件被告甲○○、丙○
       ○對原告不構成侵權行為已如前述，則原告請求被告兆
       豐公司依民法第188條規定負連帶賠償責任並無理由。況
       原告按月寄送予被告之對帳單備註欄已明文記載「3.本
       公司禁止員工代客操作任何金融商品，保管客戶存摺、
       印鑑或款項，更嚴禁營業員收付任何客戶款項，貴客戶
       若為方便起見，私行委託本公司員工或營業員辦理上述
       禁止事項，應自負其責」（見本院卷第60頁），原告公
       司營業處所亦張貼標語提醒客戶（見本院卷第120頁），
       足見原告實知悉不得委託營業員代客操作，然其仍逕行
       為之，且被告兆豐公司無法透過內部控制或稽核程序查
       知該情形存在，應認被告丙○○代客操作之行為屬於個
       人行為與執行職務無關，原告主張被告兆豐公司應依民
       法第188條第1項規定與被告甲○○、丙○○負侵權行為
       連帶損害賠償責任云云，自無足採。
     2.再按民法第224條前段規定債務人之代理人或使用人關於
       債之履行有故意或過失時，債務人應與自己之故意或過
       失，負同一責任，係就債之履行，其代理人或使用人有
       故意或過失之情形，應視同債務人自己之故意或過失。
       亦即債務人為其履行輔助人負責之範圍，必須以債務人
       意思輔助履行債務之範圍為限。原告雖主張與被告兆豐
       公司成立全權委託承作股票之委任關係云云，然依原告
       與被告公司所簽立之委託買賣有價證券契約及證券信用
       交易帳戶請書，均無「全權委託」之約定，而被告丙○
       ○雖與原告成立代客操作之委任關係，然被告丙○○並
       無代表被告公司之權，該委任關係對被告公司不生效力
       ，況原告自承：「他個人來找我，所以我是委託個人，
       我沒有去公司」（見本院卷第169頁），原告甚至於被告
       丙○○離職後仍由丙○○代為買賣股票，足見其所委任
       者僅為丙○○個人而非被告公司，被告丙○○代客操作
       之行為自非為被告兆豐公司履行債務之行為。又原告另
       主張被告兆豐公司應負表見代理之責，然原告並未舉證
       證明被告兆豐公司有何以自己之行為表示以代理權授與
       他人，或知被告甲○○、丙○○有表示為被告兆豐公司
       代理人而不為反對之意思表示，其主張自屬無據，故原
       告本於民法第224條、第544條規定，請求被告兆豐公司
       負損害賠償責任，並無理由。
五、從而，原告依民法第184條第1項前段、第2項、第185條及第
    544條、第188條第1項及第244條規定，請求被告甲○○、丙
    ○○、被告兆豐公司連帶賠償原告3,234,023元，及自96年
    10月29日準備狀繕本送達之翌日起至清償日止，按年息5%計
    算之利息，並無理由，應予駁回。原告之訴既經駁回，其假
    執行之聲請亦失所依附，應併予駁回。
六、本件為判決之基礎已臻明確，兩造其餘之陳述及所提其他證
    據，經本院斟酌後，認為均於判決之結果無影響，亦與本案
    之爭點無涉，自無庸逐一論述，併此敘明。
七、結論：原告之訴為無理由，依民事訴訟法第78條規定，判決
    如主文。
中    華    民    國    97    年    5    月    23    日
                  民事第五庭    法  官  蔡如琪
以上正本係照原本作成
如對本判決上訴，須於判決送達後20日內向本院提出上訴狀
中    華    民    國    97    年    5    月    23    日
                                書記官  林孔華


司法院資訊處製作；財團法人民間司法改革基金會備份。
